# 请教陈版主，是否可以合并报表

提问人：心海拂清 风 时间：2021-03-11 01:59:00
A上市公司与B和C有限合伙成立甲有限责任公司，A派出 5 名中的 2 名，B和C各派出一名董事，职工董事 1 名，A委派的人担任董事长。董事会事项经全体董事表决权的半数以上同意方可通过。C基金派出董事具有一票否决权，股东会按照出资比例表决权，总经理B基金委派人员担任，财务总监A公司委派，技术副总A公司委派，运营副总由B基金委派，另外A对C基金出资50%，担任有限合伙人。
股东名称 认缴出资金额 持股比例，
A 上市公司 3400 34％
B（有限合伙） 3300 33％
C（有限合伙） 3300 33%
合计 10000 100%
问题：A公司是否合并新成立的甲公司？
观点 1 可以合并
理由是：A公司第一大股东，职工董事名义选举实际上可以是A公司委派，这样就控制了60%的董事会席位，另外A持有的C基金50%股权，这样直接34%+间接的50%*33%=50.5%的股权，超过50%的股权，董事长，技术副总，财务总监都有A派出，事实控制，可以合并。
观点 2 ：不具有控制权
理由是：A公司虽然为第一大股东，但是董事会至占40%，不能控制董事会，也不能控制股东大会，同时A公司也不能控制C基金（C基金有 4 名出资人），这样A和C就不是一致行动人，因此A公司不能合并甲公司。
建议：如果A公司需要合并甲公司，一方面可以将C基金架构设计为A可以控制C基金，如此就可以作为一致行动人和关联方，另外可以从事实控制的角度出发解释，比如控制了生产和经营状况，董事长，技术副总，财务总监都有A派出。
请教陈版主，那种观点合理，建议那种更具有操作性和风险小一些？谢谢。

回答人：chenyiwei
基本赞同你的“观点2”，即仅仅从表决权来看不具有控制权，但可以考虑是否存在“事实控制”。